【裁判字號】    97,簡上,345
【裁判日期】    970815
【裁判案由】    竊盜
【裁判全文】
臺灣板橋地方法院刑事判決             97年度簡上字第345號
上  訴  人  丙○○
即  被  告
上列上訴人因竊盜案件，不服本院九十六年度簡字第七七五八號
中華民國九十六年十二月三十一日所為第一審刑事簡易判決（聲
請簡易判決處刑案號：九十六年度偵字第二○一四七號、第二二
一四七號），提起上訴，本院管轄第二審之合議庭判決如下︰
    主  文
上訴駁回。
    事實及理由
一、本案經本院審理結果，認第一審以被告所為均係犯刑法第三
    百二十條第一項竊盜罪，處拘役三十日、拘役三十日，應執
    行拘役五十日，如易科罰金，以新臺幣一千元折算一日，認
    事用法及量刑均無違誤，應予維持，並引用如附件第一審刑
    事簡易判決所記載之事實、證據及理由（除原審判決犯罪事
    實第九行「延和路」應更正為「延吉街」）。
二、上訴人即被告丙○○上訴意旨略以；案發前伊有服用安眠藥
    ，會夢遊，不知道當時在偷衣服；又竊取被害人乙○○所有
    十件衣服部分，已與被害人達成和解，請求減輕其刑云云。
    然查：
    (一)本件被告確因罹患情感性精神病及憂鬱伴隨嚴重失眠，自
      八十八年五月六日起陸續至行政院國軍退除役官兵輔導委
      員會臺北榮民總醫院就診，且依醫囑服用可能引發類似夢
      遊行為之藥物史蒂諾司（Stilnox）等情，有該院九十七
      年五月九日北總企字第○九七○○○八九○○號函覆明確
      ，並有該函檢附之被告病歷資料一份在卷可按，堪認實在
      。又本院向上開醫院再次函詢確認被告服用藥物後是否有
      不良副作用，例如夢遊、偷竊行為，經該院函覆以「病患
      丙○○於本院曾服用Stilnox等安眠藥，該藥可能引起『
      夢遊』等副作用，惟因人而異。至於藥物與該病患案發行
      為（如竊盜？）是否有因果關係，目前無法判定」等語，
      亦有該院九十七年六月三日北總企字第○九七○○一○九
      四四號函在卷可稽。惟查，被告之前開病歷資料，並無因
      服用史蒂諾司（Stilnox） 而導致有夢遊等副作用之記載
      ，是被告辯稱因服用藥物導致夢遊中竊取他人財物之詞，
      尚乏任何就醫紀錄可資佐證。
    (二)被告竊取告訴人即被害人甲○○財物部分，被告於案發當
      日即九十六年九月二日之第一次警詢、同年月三日之第一
      次偵查中，從未提及有服用安眠藥致不知己身作為之情事
      ，並於上開警詢及偵查中均自白竊盜犯行不諱，惟至同年
      十月二十二日第二次偵查中檢察官訊問時，始改稱上情，
      且被告當時將女用皮帶及女用短褲三件放入手提包內，另
      外拿二件衣服至櫃檯結帳以掩人耳目，顯然對於其所作所
      為有所知覺意識。另被告竊取被害人乙○○財物部分，被
      告於案發當日即九十六年九月十九日之第一次警詢中，亦
      未提及有服用安眠藥致不知己身作為之情事，並自白竊盜
      犯行不諱，亦至同日晚間移送檢察官訊問時，始改稱上情
      ，是被告屢於事後更異前詞，顯有疑義。又被告遭發現竊
      取乙○○之衣服時，立即要求原諒，表示願意購買衣服等
      情，有乙○○於警詢中指述可憑。復參酌被害人甲○○及
      乙○○於警詢中指證被告之竊盜犯行均未提及被告有何精
      神方面之異常舉措，本院依卷內全部事證綜合審認，本件
      被告未達因精神障礙致不能辨識其行為違法或欠缺依其辨
      識而行為之能力或顯著降低之情形，故並無減輕其刑或行
      為不罰之事由。是被告前開辯解，洵屬卸責之虛詞，無足
      憑信。
    (三)次以，按有關刑之量定，乃實體法上賦予法院得為自由裁
      量之事項，倘原審法院量刑未逾越法律所規定之範圍，又
      無濫用權限之情形，即不得任意指摘為違法。經查，本件
      犯罪事實業經被告坦承不諱，復有告訴人甲○○於警詢中
      之指訴、證人即被害人乙○○於警詢中之證述、扣押物品
      目錄表、贓物認領保管單各一份及查獲照片一幀、現場照
      片三幀在卷可按，被告犯行明確。原判決已審酌被告時值
      青壯，竟不思正道取財，及竊取他人財物，固造成他人財
      產上之損失，惟其所竊取之財物價值非鉅，且已發還被害
      人保管，所生損害已有減輕，復參酌其前已有一次竊盜之
      犯行，經檢察官為緩起訴處分寬典，竟仍不知悔改而於緩
      起訴期間內再犯本案，暨其行竊之手段、犯後坦承犯行之
      態度等一切情狀，量處上開罪刑，經核其量刑已就犯罪所
      生之危害情事予以考量，亦無逾越法定範圍或濫用權限之
      情形，顯無失出之處。
    (四)綜上，原審判決認事用法及量刑既均無違誤瑕疵可指，被
      告上訴並無理由，應予駁回。
據上論斷，應依刑事訴訟法第四百五十五條之一第一項、第三項
、第三百六十八條、第三百七十三條，判決如主文。
本案經檢察官顏妃琇到庭執行職務。
中    華    民    國    97    年    8     月    15    日
                 刑事第八庭  審判長法  官  潘翠雪
                                   法  官  王士珮
                                   法  官  絲鈺雲
以上正本證明與原本無異。
本件不得上訴。
                                   書記官  周玉茹
中    華    民    國    97    年    8     月    15    日


司法院資訊處製作；財團法人民間司法改革基金會備份。
